臺灣臺南地方法院家事裁定　九十二年度繼字第一○八○號
　　聲　請　人　行政院國軍退除役官兵輔導委員會台南縣榮民服務處
　　法定代理人　于作亮
　　　　　　　　　　　　送達代.
右聲請人聲請准予變賣被繼承人甲○○之遺產事件，本院裁定如左：
    主　　　文
被繼承人甲○○所遺坐落台南縣東山鄉○○段科里小段六二之三五地號之土地（面積
五三平方公尺）、權利範圍為全部，及其上未保存登記建物壹棟（門牌號碼：台南縣
東山鄉科里村科里一四五號）之遺產，准予變賣。
聲請程序費用由被繼承人甲○○遺產負擔。
    理　　　由
一、按被繼承人在台灣地區之遺產，由大陸地區人民依法繼承者，其所得財產總額，
    每人不得逾新臺幣二百萬元；第一項遺產中，有以不動產為標的者，應將大陸地
    區繼承人之繼承權利折算為價額，臺灣地區與大陸地區人民關係條例第六十七條
    第一項前段及第四項前段定有明文。次按國有財產局為清償債權、交付遺贈物或
    移交遺產給大陸地區繼承人，有變賣遺產之必要者，應聲請法院許可後辦理，大
    陸地區人民繼承被繼承人在臺灣地區之遺產管理辦法第八條第一項亦有明文規定
    。
二、本件聲請意旨略以：繼承人甲○○係退除役官兵，於民國八十九年八月一日死亡
    ，經鈞院以九十年家催字第二五五號裁定公示催告，限被繼承人大陸地區以外之
    繼承人、債權人及受遺贈人，於公告最後登載新聞紙之一日起期間內，承認繼承
    、報明債權或為願受遺贈與否之聲明。查上開公告期限已經屆滿，並無人承認繼
    承、報明債權或為願受遺贈之聲明。惟有大陸人士施月英、施文賢向鈞院表示繼
    承，經鈞院以九十一年十一月一日九十一年南院鵬民寅聲繼字第七八號通知准予
    備查在案。今查被繼承人生前遺有坐落台南縣東山鄉○○段科里小段六二之三五
    地號、應有部分全部之土地一筆，及其上未保存登記之門牌號碼：台南縣東山鄉
    科里村科里一四五號之建物一棟，依台灣地區與大陸地區人民關係條例第六十七
    條第三項前段規定，以不動產為標的者，應將大陸地區繼承人之繼承權利折算為
    價額以為遺產之分配，為此聲請准予變賣被繼承人甲○○所遺上開不動產等語。
三、經查：聲請人主張之前開事實，業經本院依職權調取本院九十年度繼字第二五五
    號民事聲請公示催告事件卷宗、九十一年度聲繼字第七八號民事繼承遺產事件卷
    宗核閱無訛，應堪信為真實。從而，聲請人依前揭規定，聲請准予變賣被繼承人
    甲○○所遺上開不動產，為有理由，應予准許。
四、依非訟事件法第八條第一項前段，裁定如主文。
中　　　華　　　民　　　國　　九十三　　年　　　一　　　月　　 三十 　　日
                                  臺灣臺南地方法院家事法庭
~B法　　　官　黃瑪玲
右為正本係照原本作成。
如對本裁定抗告須於裁定送達後十日內向本院提出抗告狀，並應繳納抗告費新台幣四
十五元。
中　　　華　　　民　　　國　　九十三　　年　　　一　　　月　　 三十 　　日
~B法院書記官
